臺灣士林地方法院刑事判決
110年度審侵訴字第60號
公  訴  人  臺灣士林地方檢察署檢察官
被      告  許志平
選任辯護人  劉薰蕙律師

上列被告因妨害性自主案件，經檢察官提起公訴（110年度偵字
第8165號），本院合議庭因被告於準備程序中就被訴事實為有罪
之陳述，裁定由受命法官獨任進行簡式審判程序並判決如下：
    主  文
乙○○犯乘機猥褻罪，處有期徒刑柒月。緩刑貳年，緩刑期間付保
護管束，並應支付告訴人Ａ女如附表所示金額之損害賠償。
    事實及理由
一、按簡式審判程序之證據調查，不受第159條第1項之限制，刑
    事訴訟法第273條之2定有明文，是於行簡式審判程序之案件
    ，被告以外之人於審判外之陳述，除有其他不得作為證據之
    法定事由外，應認具有證據能力。本件所援引被告乙○○以外
    之人於審判外之陳述，因本案採行簡式審判程序，復無其他
    不得作為證據之法定事由，依上說明，應認均有證據能力。
    　　
二、本件事實及證據，除均引用檢察官起訴書之記載（如附件）
    外，證據部分並補充：被告乙○○於審判中之自白。
三、論罪科刑
  ㈠核被告乙○○所為，係犯刑法第225條第2項之乘機猥褻罪。又
    被告前後2次為撫摸告訴人甲 胸部、陰部等行為，係於同一
    地點及密切接近之時間實施，侵害同一被害人法益，應基於
    單一犯意，各行為之獨立性極為薄弱，依一般社會健全觀念
    ，在時間差距上，難以強行分開，在刑法評價上，以視為數
    個舉動之接續施行，合為包括之一行為予以評價，較為合理
    ，為接續犯，而論以一罪。
  ㈡爰以行為人之責任為基礎，並審酌被告除前於民國89年間因
    重利案件，經法院判處有期徒刑4月確定外，別無犯罪科刑
    紀錄，有臺灣高等法院被告前案紀錄表附卷可按，素行非惡
    ，惟其不知尊重告訴人之性自主權，為逞一己私慾，竟利用
    告訴人熟睡不知抗拒之便，乘機猥褻告訴人，造成告訴人精
    神受創，且犯後歷警、偵均飾詞圖卸，本不宜輕縱，惟念其
    於審判中終能坦承犯行，且與告訴人成立調解並向告訴人道
    歉，尚知悔過之態度，兼衡被告為國中畢業之智識程度、從
    事金屬加工業工廠員工，未婚，獨居之家庭經濟與生活狀況
    、案發時之身心狀態等一切情狀，量處如主文所示之刑，資
    為懲儆。
  ㈢復查被告雖前有如上述因故意犯罪而受有期徒刑之宣告情形
    ，惟其於89年11月28日執行完畢後，5年以內未曾因故意犯
    罪受有期徒刑以上刑之宣告，有上開前案紀錄表為憑，其因
    一時失慮，致罹刑章，犯後已坦承犯行，且業與告訴人成立
    調解，業如前述，且告訴人亦表願予被告附條件緩刑宣告之
    機會，此有調解筆錄（見本院卷第101頁）可按，本院認為
    被告經此偵審程序及科刑宣告之教訓後，當知警惕而無再犯
    之虞，其所受宣告之刑以暫不執行為適當，爰依刑法第74條
    第1項第2款之規定，併予宣告緩刑2年，以啟自新；又被告
    所犯刑法第225條第2項之罪，既屬同法第91條之1第1項所列
    之罪，依同法第93條第1項第1款之規定，應於緩刑期間付保
    護管束。
　㈣另為確保緩刑之宣告能收具體之成效，兼顧告訴人之權益，
    並督促被告確實履行其提出對於告訴人之支付，爰依刑法第
    74條第2項第3款之規定，命被告應依附表所載之給付金額、
    期限及方式支付告訴人損害賠償，以觀後效。再此部分乃緩
    刑宣告附帶之條件，依刑法第74條第4項之規定，其得為民
    事強制執行名義，且依刑法第75條之1第1項第4款之規定，
    被告如有違反上揭所應負擔、履行之義務情節重大，足認原
    宣告之緩刑難收其預期效果，而有執行刑罰之必要者，得撤
    銷緩刑之宣告，併此指明。　　
據上論結，應依刑事訴訟法第273條之1第1項、第284條之1、第2
99條第1項前段、第310條之2、第454條，刑法第225條第2項、第
74條第1項第2款、第2項第3款、第93條第1項第1款，判決如主文
。
本案經檢察官丙○○提起公訴，檢察官余秉甄到庭執行職務。
中　　華　　民　　國　　111 　年　　1 　　月　　13　　日
                  刑事第九庭法  官  李冠宜
以上正本證明與原本無異。
如不服本判決，非對於刑事訴訟之判決有上訴時不得上訴，並應
於收受送達後20日內向本院提出上訴書狀，並應敘述具體理由。
其未敘述上訴理由者，應於上訴期間屆滿後20日內向本院補提理
由書（均須按他造當事人之人數附繕本）「切勿逕送上級法院」
。
因疫情而遲誤不變期間，得向法院聲請回復原狀。
                            書記官  杜依玹
中　　華　　民　　國　　111 　年　　1 　　月　　14　　日

附錄：本案論罪科刑法條全文
中華民國刑法第225條
（乘機性交猥褻罪）
對於男女利用其精神、身體障礙、心智缺陷或其他相類之情形，
不能或不知抗拒而為性交者，處3年以上10年以下有期徒刑。
對於男女利用其精神、身體障礙、心智缺陷或其他相類之情形，
不能或不知抗拒而為猥褻之行為者，處6月以上5年以下有期徒刑
。
第1項之未遂犯罰之。
附表：
告訴人 金額 給付期限 給付方式 Ａ女（真實姓名詳卷） 新臺幣貳拾萬元 於民國一一０年十二月十六日給付新臺幣伍萬元（已給付），餘額新臺幣壹拾伍萬元，則自民國一一一年一月起，按月於每月十五日前給付新臺幣壹萬元，至全部給付完畢為止，如有一期未為給付，視為全部到期。 由乙○○匯款至Ａ女指定之金融帳戶。